【裁判字號】    98,聲,24
【裁判日期】    980917
【裁判案由】    停止強制執行
【裁判全文】
臺灣澎湖地方法院民事裁定                98年度聲字第24號
聲  請  人  甲○○
即債務人
相  對  人  乙○○
即債權人
上列當事人間聲請停止執行事件，本院裁定如下：
  主  文
聲請人供擔保新臺幣拾萬元後，本院九十八年度執字第二三九五
號執行事件之強制執行程序，於本院九十八年度訴字三十四號確
認抵押權不存在等事件判決確定前應暫予停止。
  理  由
一、按有回復原狀之聲請或提起再審或異議之訴，或對於和解為
    繼續審判之請求，或提起宣告調解無效之訴，撤銷調解之訴
    ，或對於許可強制執行之裁定提起抗告時，法院因必要情形
    ，或依聲請定相當並確實之擔保，得為停止強制執行之裁定
    ，強制執行法第18條第2 項定有明文，而抵押權人聲請拍賣
    抵押物，經法院為許可強制執行之裁定而據以聲請強制執行
    ，抵押人如以該裁定前實體上之事由，而主張抵押權不存在
    提起訴訟，其情形顯較前述「對於許可強制執行之裁定提起
    抗告」為重，依舉重明輕之法理，並兼顧抵押人之利益，抵
    押人得依前開法條之規定，聲請為停止強制執行之裁定（司
    法院大法官會議釋字第182 號解釋參照）。又所謂必要情形
    ，係指不停止執行將發生不能或難以回復原狀之損害，有無
    必要之情形由法院依職權決定之。法院於決定時，應斟酌本
    訴是否顯無理由，將來勝訴後是否發生不能或難以回復之損
    害等，以決定是否應裁定停止執行。再法院依強制執行法第
    18 條第2項裁定准許停止強制執行所定之擔保金，係備供債
    權人因停止執行所受損害之賠償，其數額應依標的物停止執
    行後，債權人未能即時受償或利用該標的物所受之損害額，
    或其因另供擔保強制執行所受之損害額定之（最高法院87年
    度台抗字第529號裁定參照）。
二、本件聲請人主張相對人以本院98年度拍字第12號拍賣抵押物
    裁定為執行名義，聲請本院98年執字第2395號准予強制執行
    聲請人所有坐落澎湖縣湖西鄉○○○段317、318、318-1號
    土地，所有權全部；惟聲請人已提起確認抵押權不存在之訴
    ，實體已生爭執並已訴訟繫屬，如不停止本案之強制執行，
    恐生日後難以回復原狀之損害，狀請停止執行等情，業經本
    院職權調取上開執行卷宗及本院98年度訴字第34號確認抵押
    債權不存在等卷宗審閱後，認聲請人主張非顯無理由，如繼
    續執行對聲請人權益確恐有難以回復之情事，是本院認聲請
    人與相對人間究否存在抵押權之事實，未經民事法院於確認
    抵押權不存在之訴中為實體判決確定前，有停止該部分強制
    執行之必要，聲請人據此聲請停止執行，核與強制執行法第
    18條第2項所稱之必要情形相符，應予准許。
三、次查，本件相對人陳報之債權額為1,000,000元，雖執行標
    的物之三筆土地公告現值合計僅為167,624元，然土地公告
    現值通常遠較市價為低，是相對人因本件執行可獲得債權清
    償之利益應以100萬元計算為準，則相對人若因本件停止執
    行可能受有利息損害之額度，亦應以100萬元計算為宜；又
    聲請人所提之本件確認抵押權不存在訴訟，依其訴訟標的價
    額計算上訴利益，核屬不得上訴第三審之財產權訴訟，另參
    酌其餘相類案件情形及各級法院辦案期限實施要點第2條規
    定，預估至判決確定為止，需時約2年期間，本院綜合上開
    判斷因素，認為擔保相對人未能及時受償所受之損害，聲請
    人應提供10萬元【計算式：0000000×5%×2=100000（元以
    下四捨五入）】為擔保，始屬允洽，爰酌定如主文所示擔保
    金額准許之。
四、依強制執行法第18條第2項，裁定如主文。
中    華    民    國    98    年    9     月    17    日
                        民事庭  法  官  管安露
以上正本係照原本作成。
如對本裁定抗告，應於收受裁定正本送達後10日內向本院提出抗
告狀，並繳納抗告裁判費新臺幣1,000元。
中    華    民    國    98    年    9     月    17    日
                                書記官  林德盛


司法院資訊處製作；財團法人民間司法改革基金會備份。
